【裁判字號】    97,訴,1581
【裁判日期】    970521
【裁判案由】    毒品危害防制條例
【裁判全文】
臺灣臺中地方法院刑事判決              97年度訴字第1581號
公  訴  人  臺灣臺中地方法院檢察署檢察官
被      告  甲○○
                    （現於臺灣臺中監獄執行中）
上列被告因違反毒品危害防制條例案件，經檢察官提起公訴（九
十七年度毒偵字第一六０三號），本院合議庭裁定進行簡式審判
程序，判決如下：
    主    文
甲○○施用第一級毒品，累犯，處有期徒刑壹年。
    犯罪事實
一、甲○○前因詐欺案件，經本院以九十三年度簡字第九六號判
    決判處有期徒刑三月，如易科罰金以銀元三百元折算一日確
    定；又因施用第一級毒品案件，經臺灣高等法院臺中分院以
    九十三年度上訴字第八四八號判決判處有期徒刑九月確定；
    上開二罪嗣經法院裁定應執行有期徒刑十一月確定，於民國
    九十四年七月二十二日在監服刑期滿執行完畢。又因施用毒
    品案件，經觀察、勒戒後，認無繼續施用毒品之傾向，於八
    十九年一月六日觀察、勒戒執行完畢釋放出所；惟其又於上
    開觀察、勒戒執行完畢釋放後五年內，自九十二年十二月二
    十九日起至九十三年四月二十三日止，連續施用第一級毒品
    海洛因多次，嗣經臺灣高等法院臺中分院以前揭九十三年度
    上訴字第八四八號判決判處徒刑確定。詎其仍不知悔改，竟
    基於施用第一級毒品之犯罪故意，於九十七年一月二十九日
    之某時，以將海洛因置於針筒內注射之方式，在臺中縣神岡
    鄉某處加油站內，施用第一級毒品海洛因一次。嗣於九十七
    年一月三十日下午六時許，經警持本院核發之搜索票，前往
    甲○○位在臺中縣神岡鄉○○村○○○街八十五巷三號之住
    處執行搜索，並依臺灣臺中地方法院檢察署檢察官所簽發之
    強制採驗尿液許可書，命甲○○排尿送驗，結果呈嗎啡陽性
    反應，始悉上情。
二、案經臺中縣警察局霧峰分局報告臺灣臺中地方法院檢察署檢
    察官偵查起訴。
    理    由
一、被告甲○○於準備程序中，先就上開犯罪事實為有罪之陳述
    ，且所犯係死刑、無期徒刑、最輕本刑為三年以上有期徒刑
    以外之罪，經本院合議庭依刑事訴訟法第二百七十三條之一
    第一項之規定，裁定由法官一人獨任進行簡式審判程序，合
    先敘明。
二、上開犯罪事實，業據被告甲○○於偵查及本院審理時坦承不
    諱，且被告於前揭時、地為警查獲後，經警採其尿液送驗結
    果，確呈嗎啡（施用海洛因者會在其體內代謝為嗎啡成分殘
    留，並經由尿液排出）陽性反應，有中山醫學大學附設醫院
    檢驗科藥物檢測中心檢驗報告、尿液代號與真實姓名對照表
    各一份在卷可參，足徵被告前揭自白應屬實情。而被告前因
    施用毒品案件，經觀察、勒戒後，認無繼續施用毒品之傾向
    ，於八十九年一月六日觀察、勒戒執行完畢釋放出所；惟其
    又於上開觀察、勒戒執行完畢釋放後五年內，自九十二年十
    二月二十九日起至九十三年四月二十三日止，連續施用第一
    級毒品海洛因多次，嗣經臺灣高等法院臺中分院以九十三年
    度上訴字第八四八號判決判處徒刑確定等情，有臺灣高等法
    院被告前案紀錄表及刑案資料查註紀錄表各一份附卷可按。
    本案事證已臻明確，被告犯行洵堪認定。
三、查被告甲○○前因施用毒品案件，經觀察、勒戒執行完畢並
    釋放後，曾於五年內再度施用第一級毒品並依法追訴處罰，
    縱其於本案之施用毒品犯罪時間距離先前觀察、勒戒執行完
    畢釋放已逾五年，仍不合於「五年後再犯」之規定，且因被
    告已於「五年內再犯」，顯見其再犯率甚高，即應依毒品危
    害防制條例第十條之規定處罰（最高法院九十五年第七次刑
    事庭會議決定參照）。核被告所為，係犯毒品危害防制條例
    第十條第一項之施用第一級毒品罪。被告為供自己施用之目
    的而持有上開毒品，其於施用前後持有海洛因之低度行為，
    應為施用之高度行為所吸收，不另論罪。查被告前因詐欺案
    件，經本院以九十三年度簡字第九六號判決判處有期徒刑三
    月，如易科罰金以銀元三百元折算一日確定；又因施用第一
    級毒品案件，經臺灣高等法院臺中分院以九十三年度上訴字
    第八四八號判決判處有期徒刑九月確定；上開二罪嗣經法院
    裁定應執行有期徒刑十一月確定，於九十四年七月二十二日
    在監服刑期滿執行完畢，有臺灣高等法院被告前案紀錄表及
    刑案資料查註紀錄表在卷可按，其受有期徒刑之執行完畢，
    五年內故意再犯本件法定本刑有期徒刑以上之罪，為累犯，
    應依法加重其刑。又被告雖於本院審理時陳稱：伊在為警查
    獲後已供出毒品來源云云，然被告在警詢時係提及向綽號「
    小青」之女子購買海洛因，但表示並未見過「小青」本人，
    且不清楚該名女子之年籍資料，尚難認被告已就毒品來源供
    述詳盡。再者，被告於洽購海洛因過程中，既未與「小青」
    直接會面，警察機關縱使通知被告所稱之00000000
    00號行動電話使用人到場，被告亦無從指認該名使用人是
    否即為與其交易毒品之「小青」。另卷附通訊監察譯文上所
    記載之「莊嘉綺」，經本院查詢其前案紀錄，亦無任何關於
    販賣或轉讓毒品之案件遭到起訴，有卷附臺灣高等法院被告
    前案紀錄表足參。是以被告既未詳細供述毒品來源，亦無任
    何證據顯示綽號「小青」之女子確因被告前揭陳述，而遭查
    獲販賣或轉讓第一級毒品海洛因之罪行，核與毒品危害防制
    條例第十七條減輕其刑規定之法定要件不相合致，被告自無
    據此減輕其刑之餘地。爰審酌被告先前曾因施用毒品犯行接
    受觀察、勒戒及入監服刑，竟未能從中記取教訓，深切體認
    毒品危害己身健康之鉅，反而再次趁隙施用海洛因，顯見被
    告自制能力嚴重不足。尤其被告另於九十六年三月五日、同
    年六月二十日、同年十二月二十六日分別施用第一級毒品海
    洛因，各經本院以九十六年度訴字第一九二六號、九十六年
    度訴字第三八九四號、九十七年度訴字第一一二六號判決各
    判處有期徒刑十一月、一年、十月確定，有各該刑事判決共
    三份在卷可考。被告於該案為警查獲後猶不思收斂，繼續施
    用毒品不輟，益徵其身染毒癮已深，而有接受相當期間監禁
    教化之必要，以促其及早矯正吸毒惡習；惟念及施用毒品固
    戕害個人健康至鉅，然就他人權益之侵害仍屬有限，及其犯
    罪目的、手段、犯罪後坦承犯行之態度、具有國中畢業學歷
    之智識程度等一切情狀，量處如主文所示之刑，以示懲儆。
據上論斷，應依刑事訴訟法第二百七十三條之一第一項、第二百
九十九條第一項前段，毒品危害防制條例第十條第一項，刑法第
十一條前段、第四十七條第一項，判決如主文。
本案經檢察官乙○○到庭執行職務。
中    華    民    國    97    年    5     月    21    日
                  刑事第七庭  法  官  高文崇
以上正本證明與原本無異。
如不服本判決，應於收受送達後10日內向本院提出上訴書狀（應
敘述具體理由並附繕本）。
上訴書如未敘述理由，應於上訴期間屆滿後20日內補提理由書於
本院。
                              書記官  林淑慧
中    華    民    國    97    年    5     月    21    日
附錄本案論罪科刑法條：
毒品危害防制條例第十條第一項：
施用第一級毒品者，處六月以上五年以下有期徒刑。


司法院資訊處製作；財團法人民間司法改革基金會備份。
